【裁判字號】    98,小上,43
【裁判日期】    980820
【裁判案由】    損害賠償
【裁判全文】
臺灣桃園地方法院民事裁定              98年度小上字第43號
上  訴  人  甲○○
被 上訴 人  乙○○
上列當事人間請求損害賠償事件，上訴人對於中華民國98年6 月
16日本院桃園簡易庭98年度桃小字第315 號第一審判決提起上訴
，本院裁定如下：
    主  文
上訴駁回。
第二審訴訟費用新臺幣壹仟伍佰元由上訴人負擔。
    理  由
一、按對於小額程序之第一審裁判之上訴或抗告，非以其違背法
    令為理由，不得為之，民事訴訟法第436 條之24第2 項定有
    明文。而所謂違背法令，依同法第436 條之32第2 項規定準
    用同法第468 條，係指判決不適用法規或適用不當者。另小
    額程序之上訴狀內應記載上訴理由，表明下列2 事項：(一)原
    判決所違背之法令及其具體內容。(二)依訴訟資料可認為原判
    決有違背法令之具體事實。即上訴人於其上訴狀或理由書內
    應有具體之指摘，並揭示該法規之條項或內容，若係成文法
    以外之法則，應揭示該法則之旨趣，倘為司法院之解釋或最
    高法院之判例，則應揭示該判解之字號或其內容，上訴狀或
    理由書如未依此項方法表明者，即難認為已對原判決違背法
    令有具體之指摘，故如僅就自己主張重加陳述或就原審取捨
    證據任加指摘，並未具體指出原判決違背何等法規，其上訴
    即難認為合法，最高法院所著71年度台上字第314 號判例意
    旨可資參照。而如上訴人未於提起上訴後20日內補正合法之
    上訴理由書，依民事訴訟法第436 條之32第2 項準用同法第
    444 條第1 項前段及第471 條第1 項之規定，第二審法院毋
    庸命其補正，應以裁定駁回之。
二、上訴人就原審判決向本院合議庭提起上訴，於其提出之上訴
    狀所表明之上訴理由略以：被上訴人傷勢為擦挫傷，並無住
    院或開刀之情事，依常理判斷所受之傷，不致於喪失勞動能
    力，在家休養36日是否為必要，有待商榷。原審函查被上訴
    人所就醫之醫院，其回函無法判定被上訴人傷勢需休養多久
    ，且被上訴人任職之安泰人壽保險股份有限公司總公司，已
    回函被上訴人無請假記錄，而原審依安泰人壽保險股份有限
    公司誠信通訊處回函請假36日來認定上訴人針對薪資損失部
    分應給付被上訴人36日計49,968元為不合理。被上訴人應就
    其休養36日乃必要乙節，負舉證之責，上訴人實難甘服等語
    。
三、經核上訴人所陳前開上訴理由，均僅係就原審取捨證據任加
    指摘，並未具體指出原判決如何違背法令，且依卷內訴訟資
    料亦無從認為原判決有違背法令之具體事實；揆諸前揭說明
    ，本件上訴尚難謂已合法表明上訴理由，上訴人又未於上訴
    後20日內補正合法之上訴理由書，從而，本件上訴為不合法
    ，應予駁回。
四、關於上訴人應負擔之第二審訴訟費用，依民事訴訟法第436
    條之32第1項準用第436條之19第1項之規定，確定本件訴訟
    費用額如主文第2項所示之金額。
五、依民事訴訟法第436條之32第1項、第2項、第436條之19、第
    444條第1項前段、第95條、第78條，裁定如主文。
中    華    民    國    98    年    8     月    20    日
                     民事第三庭審判長法  官  張天民
                                     法  官  陳清怡
                                     法  官  林曉芳
以上為正本係照原本作成
本裁定不得抗告。
中    華    民    國    98    年    8     月    24    日
                                     書記官  邱飛鳴


司法院資訊處製作；財團法人民間司法改革基金會備份。
